# 发行股份购买少数股东持有的股权如何进行账务处理？

提问人：小盆友 时间：2016-04-08 10:30:19
A上市公司持有B公司51%的股权，现在A上市公司拟发行 1000 万普通股股份并增加 1200 万元向B公司少数股东购买其持有的B公司49%的股权， 1000 万股普通股的公允价值为 60000 万，在个别报表中如何进行账务处理？ 个人理解购买少数股东持有的股权，在个别报表中，新增部分（49%部分）长期股权投资的初始计量按照长期股权投资应用指南（ 2014 ）中（一）企业合并以外的方式取得的长期股权投资、 2 、以发行权益性证券取得的长期股权投资中的有关规定进行会计处理，即以发行权益性证券取得的长期股权投资，应当按照所发行证券的公允价值作为初始投资成本。那新取得的49%的股权在个别报表中的入账价值=60000+1200=61200万元，不知道我的理解对不对？之前一直在思考发行的股份是认公允还是认账面数的问题，后来觉得还是认公允比较妥当些

回答人：chenyiwei
母公司个别报表层面，发行股份和支付现金购买少数股权所形成的长期股权投资成本＝所发行的股份于发行日的公允价值＋支付给原少数股东的现金价款＋相关交易费用（不含与增发股份相关的权益性证券发行费用）。